臺灣屏東地方法院刑事判決　　　　　　　 96年度易字第854號
公　訴　人　臺灣屏東地方法院檢察署檢察官
被　　　告　甲○○
　　　　　　　　　　（現另案
上列被告因竊盜案件，經檢察官提起公訴（96年度偵字第5578號
），嗣被告於本院準備程序進行中先就被訴事實為有罪之陳述，
本院告知被告簡式審判程序之旨，並聽取當事人之意見後，裁定
改由受命法官獨任依簡式審判程序審理，判決如下：
    主  文
甲○○竊盜，累犯，處有期徒刑月；又攜帶兇器竊盜，累犯，
處有期徒刑柒月；又踰越安全設備竊盜，累犯，處有期徒刑捌月
；又踰越安全設備竊盜，累犯，處有期徒刑捌月。應執行有期徒
刑貳年。
    事  實
一、甲○○前因侵占案件，經本院以94年度易字第30號判決處有
    期徒刑4 月確定，因竊盜案件，經本院以94年度簡上字第51
    號判決處有期徒刑1 年2 月確定，因詐欺案件，經本院以94
    年度簡上字第102 號判決處有期徒刑4 月確定，嗣經本院以
    95年度聲字第576 號裁定合併定應執行有期徒刑1 年8 月確
    定，入監執行，於民國96年1 月17日縮短刑期假釋出監，所
    餘刑期付保護管束，至96年2 月27日保護管束期滿，假釋未
    經撤銷，以執行完畢論。詎仍不知悔改，意圖為自己不法之
    所有，基於竊盜之犯意，先後於下列時、地，為下述竊盜犯
    行：
（一）於96年5 月13日上午10時許，在其叔叔位於屏東縣萬丹鄉
      ○○村○○路797 巷78號之住處樓頂，見隔壁之屏東縣萬
      丹鄉○○村○○路797 巷63號住宅樓頂上，置有戊○○所
      有之曬衣用白鐵管2 支，竟伸手竊取之，得手後持往黃彩
      霞所經營位於屏東縣屏東市○○路○段58號之「綠潔資源
      回收場」變賣，得款新台幣（下同）500 元；嗣其於96年
      7 月23日下午4 時許，其因另涉嫌違反毒品危害防制條例
      案件，接受警方詢問時，在有偵查犯罪職權之公務員或機
      關知悉其上開竊盜犯行前，主動告知承辦員警，嗣並接受
      裁判。
（二）於96年8 月3 日下午1 時30分許，攜帶其所有、客觀上具
      有危險性，對人之生命、身體構成威脅，可供兇器使用之
      十字螺絲起子1 支（未扣案），騎乘車牌號碼XVS- 408號
      重型機車行經丁○所有、位於屏東縣萬丹鄉○○村○○路
      11號之空屋時，竟基於竊盜之犯意，以該把十字螺絲起子
      拆卸丁○所有裝設在該屋上之鋁門窗3 片及鋁門2 片，得
      手後旋以上開重型機車載離現場而逃逸，嗣並前往不知情
      之葉懿儀所經營位於屏東縣萬丹鄉社口村60-11 號之「閎
      達商行」資源回收場，變賣得款900 元。嗣其於96年8 月
      10日下午3 時30分許，其因涉嫌下述（四）竊盜案件接受
      警方詢問時，在有偵查犯罪職權之公務員或機關知悉其此
      部分竊盜犯行前，主動告知承辦員警前開犯行，嗣並接受
      裁判。
（三）於96年7 月23日上午7 時許，至乙○○所經營位於屏東縣
      萬丹鄉廈南村下蚙94-18 號之「明川鐵工廠」，攀越設置
      在該鐵工廠四周之具有防盜功用之鐵絲網圍籬，侵入其內
      ，徒手竊取乙○○所有、置放在該處之鐵條約100 公斤，
      得手後，於逃逸途中，遇到乙○○，乙○○乃察覺上情，
      其遂向乙○○求情，乙○○始讓其離去。嗣於96年9 月27
      日下午2 時55分許，乙○○在臺灣屏東地方法院檢察署96
      年度偵字第5578號案件【即甲○○所犯下述（四）竊盜案
      件】中作證時證述上情，乃查知上情。
（四）於96年8 月9 日晚上7 時許，騎乘前開重型機車，至乙○
      ○經營之上開「明川鐵工廠」，攀越設置在該鐵工廠四周
      之具有防盜功用之鐵絲網圍籬，侵入其內，徒手竊取乙○
      ○所有置放在該鐵工廠內之鐵條約110 公斤，得手後，先
      將竊得之鐵條搬至該鐵工廠之鐵門旁置放，欲以上開重型
      機車載送至他處變賣，惟當場被附近民眾發現，其旋即逃
      離現場，而將上開竊得之鐵條及所騎乘之重型機車留在現
      場。嗣因乙○○於翌日報警，警方乃循線查知上情。
二、案經屏東縣警察局屏東分局報告臺灣屏東地方法院檢察署檢
    察官偵查起訴。
    理  由
一、本案被告所犯竊盜案件，並非法定刑為死刑、無期徒刑或最
    輕本刑3 年以上有期徒刑之罪，亦非高等法院管轄第一審之
    案件，而被告於本院準備程序中就被訴事實為有罪之陳述，
    本院合議庭乃裁定由受命法官獨任進行簡式審判程序。又簡
    式審判程序之證據調查，依刑事訴訟法第273 條之2 規定，
    不受同法第159 條第1 項審判外陳述排除之限制，再被告對
    於卷內之各項證據，亦不爭執證據能力，故卷內所列之各項
    證據，自得作為證據，先予敘明。
二、上開犯罪事實，業據被告坦承不諱，核與證人即被害人丁○
    、戊○○、乙○○及證人葉懿儀於警詢、乙○○於偵訊及本
    院證述之情節相符，並有偵查報告、資源回收場收受物品登
    記表影本、車籍資料查詢各1 份、贓物認領保管單2 紙及相
    片等在卷可按，被告自白顯與事實相符，應予依法論科。
三、按刑法第321 條第1 項第3 款之攜帶兇器竊盜罪，係以行為
    人攜帶兇器竊盜為其加重條件，此所謂兇器，其種類並無限
    制，凡客觀上足對人之生命、身體、安全構成威脅，具有危
    險性之兇器均屬之，且祇須行竊時攜帶此種具有危險性之兇
    器為已足，並不以攜帶之初有行兇之意圖為必要（最高法院
    79年度台上字第5253號判例意旨參照），查被告犯事實（二
    ）所示竊盜罪時攜帶之十字螺絲起子，係鐵製材質，且體積
    長約20公分，業據被告供承在卷，足見若持之對人攻擊，對
    人之生命、身體、安全應具有危險性，自屬兇器無疑；又按
    刑法第321 條第1 項第2 款所謂「其他安全設備」，係指門
    扇、牆垣以外，依社會通常觀念足認作為防盜之一切設備而
    言，被告犯事實欄（三）、（四）之竊盜案件時所攀越之鐵
    絲網圍籬，係作為區隔內外及防止外人入內之設備，有相片
    在卷可憑（見屏警分偵字第0960019191號卷第28頁），確屬
    此條款所指之安全設備無訛。是核被告事實欄（一）所為，
    係犯刑法第320 條第1 項之普通竊盜罪，事實欄（二）所為
    ，係犯同法第321 條第1 項第3 款之攜帶兇器竊盜罪，事實
    欄（三）、（四）所為，均係犯同法第321 條第1 項第2 款
    之踰越安全設備竊盜罪，公訴意旨認被告所為事實欄（三）
    犯行，應依刑法第320 條第1 項之普通竊盜罪處斷，尚有未
    合，惟其基本社會事實相同，爰依法變更起訴法條。被告所
    犯上開4 罪，犯意各別，行為互殊，應予分論併罰。又被告
    前有如事實欄所示之科刑及執行情形，有臺灣屏東地方法院
    檢察署刑案資料查註紀錄表、臺灣高等法院被告前案紀錄表
    各1 份附卷足憑，其於刑之執行完畢後5 年內，故意再犯本
    件有期徒刑之上開4 罪，均為累犯，均應依刑法第47條第1
    項加重其刑。再查被告於有偵查職權之公務員或機關發覺其
    所犯事實欄（一）所示普通竊盜犯行及（二）所示之攜帶兇
    器竊盜犯行之前，即主動告知警方此部分犯行，嗣並接受裁
    判，符合自首之規定，就此二部分犯行，均應依刑法第62
    條前段規定減輕其刑，並均依法先加重後減輕之。爰審酌被
    告正值青壯之年，不思以正當方式賺取金錢花用，竟多次竊
    取他人財物，以變賣得款花用，侵害他人之財產權，實不足
    取，且素行不良，惟犯後尚知坦承犯行，且自首部分犯行，
    態度尚稱良好，所竊財物價值非鉅，未獲得鉅額不法利益等
    一切情狀，各量處如主文所示之刑，並定其應執行之刑。至
    於被告用以竊取被害人丁○所有之財物所使用之十字螺絲起
    子1 支，並非違禁物，又據被告所供，已於其前往「閎達商
    行」資源回收場之途中已不慎掉落（見屏警分偵字第096001
    7171號卷第5 頁），即不能證明尚屬存在，為免生執行上之
    困擾，爰不予宣告沒收，附此敘明。
據上論斷，應依刑事訴訟法第273 條之1 第1 項、第299 條第1
項前段、第300 條，刑法第320 條第1 項、第321 條第1 項第2
款、第3 款、第47條第1 項、第62條前段、第51條第5 款，判決
如主文。
本案經檢察官丙○○到庭執行職務。
中　　華　　民　　國　　96　　年　　12　　月　　12　　日
                  刑事第五庭    法  官  陳秀慧
以上正本證明與原本無異。
如不服本判決應於收受本判決送達後十日內向本院提出上訴書狀
，其未敘述上訴理由者，並得於提起上訴後十日內向本院補提理
由書狀（均須按他造當事人之人數附繕本）「切勿逕送上級法院
」。
中　　華　　民　　國　　96　　年　　12　　月　　12　　日
                                書記官  溫訓暖
附錄本案論罪科刑法條：
中華民國刑法第320條第1項
意圖為自己或第三人不法之所有，而竊取他人之動產者，為竊盜
罪，處 5 年以下有期徒刑、拘役或 5 百元以下罰金。
中華民國刑法第321條第1項第2、3款
犯竊盜罪而有左列情形之一者，處六月以上、五年以下有期徒刑
：
二  毀越門扇、牆垣或其他安全設備而犯之者。
三  攜帶兇器而犯之者。
